臺灣宜蘭地方法院民事裁定　　　　　　　 100年度聲字第20號
聲　請　人　合作金庫商業銀行股份有限公司
法定代理人　劉燈城
代　理　人　陳宗惠
相　對　人　賴玉珠
相　對　人　兆豐國際商業銀行股份有限公司
法定代理人　蔡友才
上列當事人間給付票款強制執行事件，聲請人因提起第三人異議
之訴，聲請停止執行事件，本院裁定如下：
   主  文
聲請人供擔保新臺幣壹拾貳萬肆仟零肆拾元後，本院一百年度司
執字第四九七號給付票款強制執行事件，對聲請人所有即執行債
務人興齊晉有限公司對於第三人崇仁科技事業股份有限公司於新
台幣捌拾捌萬貳仟零陸拾玖元之應收債款債權所為之強制執行程
序，於本院一百年度訴字第八０號第三人異議之訴事件判決確定
、和解或撤回起訴前應暫予停止。
    理  由
一、按：「有回復原狀之聲請，或提起再審或異議之訴，或對於
    和解為繼續審判之請求，或提起宣告調解無效之訴、撤銷調
    解之訴，或對於第4 條第1項第5款之裁定提起抗告時，法院
    因必要情形或依聲請定相當並確實之擔保，得為停止強制執
    行之裁定」，強制執行法第18條第2項定有明文。
二、查本件聲請人以其提起第三人異議之訴事件（即本院 100年
    度訴字第80號民事事件）為理由，聲請裁定停止本院 100年
    度執字第 497號給付票款強制執行事件（下稱系爭執行事件
    ），對聲請人所有即執行債務人興齊晉有限公司對於第三人
    崇仁科技事業股份有限公司於新台幣（下同）88萬2,069 元
    之應收債款債權所為之強制執行程序，經本院調取前開民事
    及強制執行事件卷宗審究後，堪認聲請人之聲請為有理由。
三、次查，相對人賴玉珠、兆豐國際商業銀行股份有限公司聲請
    就系爭執行債務人興齊晉有限公司對於第三人崇仁科技事業
    股份有限公司之應收債款債權 88萬2,069元為強制執行，其
    於該事件所主張之債權額分別為320萬元（另利息為年息5％
    ）、175萬元（另利息為年息5.625％）。以此評估，相對人
    因前開強制執行程序停止，致未能儘速執行聲請人之財產滿
    足債權，每年所受之損害約為執行所得88萬2,069 元之債權
    利息損失4萬9,616元（即88萬2,069元×5.625％，利息以相
    對人所請求較高者列算，元以下4捨5入），而本件訴訟標的
    金額為88萬2,069元，係不得上訴第3審之案件，推估至判決
    確定推估約需2.5 年（參酌各級法院辦案期限實施要點所訂
    民事通常程序之第1審審判案件注意管制期間為1年、民事第
    2審審判案件為1年6個月，合計2年6個月，即約2.5年），爰
    酌定聲請人應供之擔保金額12萬4,040元（即4萬9,616元×2
    .5年）予以准許。
四、依強制執行法第18條第2 項裁定如主文。
中    華    民    國   100    年    3     月    15    日
                  臺灣宜蘭地方法院民事庭
                      法  官  林翠華
正本係照原本作成。
如對本裁定抗告須於裁定送達後10日內向本院提出抗告狀，並繳
納抗告費新臺幣1,000元。
中    華    民    國   100    年    3     月    15    日
                      書記官  劉婉玉